【裁判字號】    90,聲再,34
【裁判日期】    900102
【裁判案由】    違反專利法聲請再審
【裁判全文】
臺灣高等法院臺中分院刑事裁定                        九十年度聲再字第三四號
    再審聲請人
    即受判決人  甲○○
右列聲請人，因被告違反專利法案件，對於本院中華民國九十年一月二日確定判決（
八十九年度上易字第一六七０號），聲請再審，本院裁定如左：
    主  文
再審及停止刑罰執行之聲請均駁回。
    理  由
一、聲請意旨略以：原判決就臺灣省機械技師公會專利侵害鑑定報告，不予採納為有
    利被告之證據，雖有論述理由，但中國機械工程學會就系爭專利鑑定報告中，僅
    有告訴人母案專利資料，而與所謂「甲○○製造之燈具實物乙件」進行鑑定，亦
    無將母案以外告訴人所有專利之相關聯合第五案資料檢附在內，其鑑定方式與中
    央標準局專利鑑定基準之規定相違，詎原審竟未審酌，仍依中國機械工程學會之
    系爭專利鑑定報告，作為論罪被告之證據，自有違誤。且臺灣省機械技師公會專
    利侵害鑑定報告書，應可採信，因其判斷近似性之原則有十項，應較客觀周全。
    聲請人即該案被告所生產之美術吊扇燈及燈飾本體，與三六七三四號、四七０六
    號新式樣專利申請專利範圍不近似之事實，已據臺灣省機械技師公會鑑定在案，
    並經證人吳洲平證稱屬實，原審卻未採納，顯有未合。又訴外人林游秀曾以告訴
    人所有四七０六號專利對被告所有新式樣０六一八一號專利權提出異議，經中央
    標準局認定異議不成立，可見被告自無侵害告訴人之新式樣專利甚明。再者，中
    國機械工程學會就系爭專利之鑑定，有重大瑕疵存在，且未派員至法庭說明作證
    ，原審遽採為被告不利之認定，顯與證據法則相悖，依大法官會議第一四六號意
    旨，應得據為再審理由，為此提起本件再審之聲請，並請求裁定停止刑罰之執行
    云云。
二、查有罪之判決確定後，為受判決人之利益聲請再審，必其聲請之理由合於刑事訴
    訟法第四百二十條第一項所定情形之一及第四百二十一條有足以影響於判決之重
    要證據漏未審酌者，始准許之。質言之，刑事訴訟法第四百二十一條所定重要證
    據漏未審酌，並須足以影響判決結果，始足當之。經查，本院上開確定判決，係
    由一審法院依告訴人就市面被告生產之產品，於偵查中聲請中國機械工程學會，
    就告訴人所有三六七三四號、第四七０六九號專利有無遭被告侵害，進行鑑定後
    ，提出專利鑑定報告，一審及本院就該鑑定報告何以可採為被告不利之認定，於
    理由內論述甚詳，此有本院上開確定判決及本院所調閱之卷宗可憑，本院並就被
    告另行聲請臺灣省機械技師公會鑑定後所提出之專利侵害鑑定報告，及被告抗辯
    訴外人林游秀之舉發云云，何以均不可採之理由，於判決理由一（五）（六），
    論載至詳，亦有該判決書可憑，則該確定判決所認定被告應有侵害告訴人所有之
    新式樣專利之事實，難認無據。況證據之取捨認定，係法院之法定權限，是聲請
    人再就法院認定事實所採證據何以不採納有利被告之鑑定緣由爭執，已難認其所
    稱原審有重要證據漏未審酌之違誤可言。又中國機械工程學會何以未派員作證，
    核與該鑑定報告是否堪採，亦無直接關連，聲請人復未能舉證該鑑定報告有何無
    中生有之事實，則聲請人徒憑己見認該鑑定報告不得採為其不利之認定，且原審
    就該報告之採認核與證據法則相悖云云，均難採取，是本件再審之聲請，核與聲
    請人所指之再審法條之構成要件，難以相符，聲請人據以聲請再審，並請求停止
    刑罰之執行，難認有理由，均應予駁回。
據上論斷，應依刑事訴訟法第四百三十四條第一項，裁定如主文。
中      華      民      國    九十    年      二      月      二十三    日
                                臺灣高等法院臺中分院刑事第二庭
                                      審判長法  官  羅  禮  政
                                            法  官  陳  欣  安
                                            法  官  蔡  聰  明
右正本證明與原本無異。
不得抗告。
                                            書記官    瑞  芳
中      華      民      國      九十      年      二      月   二十六   日
                                                                        Ｄ


司法院資訊處製作；財團法人民間司法改革基金會備份。
